臺灣高雄地方法院民事裁定
111年度鳳補字第446號
原      告  賴新欽  

上列原告請求修繕漏水事件，本院裁定如下：
    主  文
原告應於收受本裁定後5日內到院閱卷，並於10日內具狀補正被
告姓名並再為確認應受判決事項之聲明到院，暨提出修繕漏水所
需費用之相關資料，逾期未補正，即駁回原告之訴。
    理  由
一、按當事人提出之書狀，除別有規定外，應記載當事人姓名及
    住所或居所；起訴，應以訴狀表明應受判決事項之聲明，民
    事訴訟法第116 條第1 項第1 款前段、第244條第1項第3款
    定有明文。另按提起民事訴訟，應依民事訴訟法第77條之1
    第2項、第77條之13規定，按訴訟標的起訴時之交易價額繳
    納裁判費，此為必備之程式。又訴訟標的之價額，由法院核
    定；以一訴主張數項標的者，其價額合併計算之，同法第77
    條之1第1項、第77條之2第1項前段定有明文。如起訴不合此
    等程式，法院應定期命其補正，逾期未補正，應以裁定駁回
    之；前開規定於簡易訴訟程序準用之，同法第249條第1項第
    6款、第436條第2項亦定有明文。
二、本件原告起訴請求㈠被告應將其所有房屋即門牌號碼高雄市○
    ○區○○○路000巷00弄0號九樓（下稱系爭九樓建物）修復至不
    漏水狀態㈡被告應將原告所有房屋即高雄市○○區○○○路000巷0
    0弄0號八樓（下稱系爭八樓建物）廁所及房屋天花板滲漏水
    修復至不漏水之狀態㈢被告應容許原告進入系爭九樓建物進
    行漏水修復至不漏水狀態為止，復於事實及理由中記載：請
    求被告賠償精神慰撫金10萬元等語，觀原告訴狀所載，本件
    原告究係僅請求被告應將系爭九樓建物及系爭八樓建物之漏
    水問題修復；亦或除修復漏水問題外，另請求精神慰撫金10
    萬元？而修復漏水應以預估修繕費用核定此部分之訴訟標的
    價額，是原告應查報將系爭九樓建物、系爭八樓建物廁所及
    房屋天花板滲漏水修復至不漏水狀態所需之工程費用（應提
    出估價單），惟原告未提出修繕漏水所需費用之相關資料，
    致本院無法核定訴訟標的價額，又原告於起訴狀內未載明被
    告姓名，其起訴不合程式，本院已依職權調取系爭九樓建物
    登記謄本資料。
三、爰此，茲命原告於收受本裁定後5日內到院閱卷，於10日內
    具狀補正被告姓名，並再為確認應受判決事項之聲明到院，
    及應補正修繕漏水所需費用之相關資料（如工程估價單等)
    ，逾期未到院閱卷或補正上開資料，即駁回原告之訴， 特
    此裁定。
中　　華　　民　　國　　111 　年　　8 　　月　　18　　日
          　　　　鳳山簡易庭  法　　官  林育丞 
以上正本係照原本作成。
本裁定不得抗告。
中　　華　　民　　國　　111 　年　　8 　　月　　19　　日
                              書 記 官  陳冠廷